【裁判字號】    92,訴,2371
【裁判日期】    921215
【裁判案由】    
【裁判全文】
臺灣板橋地方法院刑事判決                        九十二年度訴字第二三七一號
    公  訴  人  臺灣板橋地方法院檢察署檢察官
    被      告  甲○○
右列被告因毒品危害防制條例案件，經檢察官提起公訴（九十二年度偵字第二七四五
號），本院第一審合議庭裁定適用簡式審判程序，判決如左：
    主  文
甲○○連續施用第一級毒品，累犯，處有期徒刑捌月；扣案海洛因壹包（驗餘淨重零
點零捌公克）沒收銷燬之，注射針筒貳支、塑膠藥鏟壹支，均沒收；又連續施用第二
級毒品，累犯，處有期徒刑肆月，扣案安非他命壹包（淨重零點肆公克）沒收銷燬之
，塑膠吸管貳支沒收；應執行有期徒刑拾壹月，扣案之海洛因壹包（驗餘淨重零點零
捌公克）、安非他命壹包（淨重零點肆公克），均沒收銷燬之，注射針筒貳支、塑膠
藥鏟壹支、塑膠吸管貳支，均沒收。
    事  實
一、甲○○前曾有違反槍砲彈藥刀械管制條例、肅清煙毒條例、麻醉藥品管理條例、
    毒品危害防制條例等案件，其於民國（下同）八十二年間因違反肅清煙毒條例及
    麻醉藥品管理條例等案件，經本院以八十二年訴字第七十一號判決判處有期徒刑
    三年六月及四月，應執行有期徒刑三年八月，嗣於八十二年六月十日經臺灣高等
    法院以八十二年上訴字第二八六八號判決駁回上訴確定，刑期起算日為八十四年
    四月二十六日，於八十六年三月十一日縮短刑期假釋出監，嗣撤銷假釋，自八十
    九年二月十五日起執行殘刑一年八月十日，並於九十年九月三十日縮刑期滿執行
    完畢（本案構成累犯）。又其因施用毒品案件，經臺灣板橋地方法院檢察署檢察
    官聲請觀察勒戒，由本院以八十六年度毒聲字第一五九六號裁定觀察勒戒，經觀
    察勒戒處所認甲○○有繼續施用毒品傾向，經臺灣板橋地方法院檢察署檢察官聲
    請，由本院以八十七年度毒聲字第二一七八號裁定令甲○○強制戒治一年（其間
    甲○○強制戒治滿三個月後，經本院以八十八年度毒聲字第一二九七號裁定停止
    戒治付保護管束而出所，於保護管束期滿前，經本院以八十八年度毒聲字第四八
    四五號裁定撤銷停止戒治，八十九年二月十四日執行完畢），並於強制戒治期滿
    後，由臺灣板橋地方法院檢察署檢察官於八十九年四月七日以八十九年度戒毒偵
    字第一九九號為不起訴處分確定（起訴書誤載案號為八十七年度偵字第一八六○
    九號、八十八年度毒偵字第五三八號，而同前觀察勒戒及戒治結果，經本院於八
    十九年七月三日八十七年度易緝字第二七四號判決引用，逕就甲○○於執行施用
    毒品行為，為免刑判決確定）。詎其猶不知悔改，竟基於施用第一級毒品海洛因
    之概括犯意，於前開不起訴處分後五年內，自九十二年四月四日（起訴書誤載為
    三月四日）起至同年八月二十一日凌晨三、四時左右（起訴書誤載為八月二十日
    ）止，在臺北市士林區振興醫院內及其位於臺北縣永和市○○街一五一巷一號之
    住處等處，以塑膠藥鏟將海洛因加水稀釋後利用注射針筒注射之方式，多次施用
    第一級毒品海洛因，平均約每天施用一至二次，而二犯施用第一級毒品海洛因犯
    行；復另基於施用第二級毒品安非他命之概括犯意，於前開不起訴處分後五年內
    ，自九十二年三、四月間某日及同年八月十七日中午十二時前某時止，在其上開
    住處，以塑膠吸管將安非他命放置錫箔紙上，下方以火加熱，待安非他命昇華為
    氣體後，以口鼻施用第二級毒品安非他命多次，並於用後隨即將錫箔紙丟棄，而
    二犯施用第二級毒品安非他命犯行。嗣於九十二年八月二十一日上午八時三十分
    許，在其住處為警持搜索票搜索查獲，並扣得供施用之海洛因及安非他命各一包
    （海洛因驗餘淨重零點零八公克，包裝重零點二七公克；安非他命毛重零點六公
    克、淨重零點四公克）及甲○○所有供施用第一級毒品海洛因之注射針筒二支、
    塑膠藥鏟一支，及其所有供施用第二級毒品安非他命之塑膠吸管二支。經警依法
    移送檢察官聲請，由本院於九十二年八月二十一日以九十二年度毒聲字第二六一
    一號裁定令入戒治處所施以強制戒治。
二、案經臺北市政府警察局松山分局報請臺灣板橋地方法院檢察署檢察官偵查起訴。
    嗣甲○○於本院行準備程序時，先為有罪之陳述，並聽取當事人意見，裁定適用
    簡式審判程序。
    理  由
一、得心證之理由：
（一）、訊據被告甲○○坦承於右揭時、地分別多次施用第一級毒品海洛因及第二級
        毒品安非他命之事實，且被告於九十二年八月二十一日上午八時三十分許為
        警查獲後於同日中午十二時所採集之尿液，經送請臺北市立療養院以酵素免
        疫學分析法及薄層層析法之檢驗結果，鴉片類呈陽性反應、安非他命類呈陰
        性反應，有該院煙毒尿液檢驗報告一紙附卷可稽，而按甲基安非他命經口服
        投與後，於九十六小時內尿液中呈安非他命陽性反應之時間，最長可能不會
        超過四日（即九十六小時），此有行政院衛生署藥物食品檢驗局八十一年二
        月八日（八一）藥檢壹字第○○一一五六號函可參，且為本院職務上已知之
        事項。是其尿液檢驗未呈安非他命類陽性反應，可證被告自白最後一次施用
        第二級毒品安非他命時間為九十二年八月十七日，應屬真實可採。另復有扣
        案之第一級毒品海洛因一包（驗後淨重零點零八公克，包裝重零點二七公克
        ，經送請法務調查局以化學呈色法、氣相層析質譜儀分析法進行鑑定，檢驗
        結果含海洛因成分，有該局鑑定通知書一份在卷可按）及第二級毒品安非他
        命一包（毛重零點六公克、淨重零點四公克，經移送機關即臺北市政府警察
        局松山分局依聯勤二０四廠製造之煙毒品檢驗Ａ包試劑檢驗結果呈安非他命
        反應，有該分局查獲涉嫌毒品危害防制條例毒品初步鑑驗報告單一紙在卷可
        憑），此外，並有其所供施用第一級毒品海洛因之注射針筒二支、塑膠藥鏟
        一支及供施用第二級毒品安非他命之塑膠吸管二支扣案可資佐證，足認被告
        前開自白，核與事實相符，可為採信。事證明確，被告施用第一級毒品海洛
        因及施用第二級毒品安非他命之犯行洵堪認定。
二、按海洛因及安非他命分別為毒品危害防制條例第二條第二項第一款、第二款所規
    定之第一級毒品及第二級毒品；又按被告甲○○前因施用毒品案件，經臺灣板橋
    地方法院檢察署檢察官聲請觀察勒戒，由本院以八十六年度毒聲字第一五九六號
    裁定觀察勒戒，經觀察勒戒處所認被告有繼續施用毒品傾向，經臺灣板橋地方法
    院檢察署檢察官聲請，由本院以八十七年度毒聲字第二一七八號裁定令甲○○強
    制戒治一年（其間甲○○強制戒治滿三個月後，經本院以八十八年度毒聲字第一
    二九七號裁定停止戒治付保護管束而出所，於保護管束期滿前，經本院以八十八
    年度毒聲字第四八四五號裁定撤銷停止戒治，八十九年二月十四日執行完畢），
    並於強制戒治期滿後，由臺灣板橋地方法院檢察署檢察官於八十九年四月七日以
    八十九年度戒毒偵字第一九九號為不起訴處分確定，有上開不起訴處分書、臺灣
    高等法院被告全國前案紀錄表附卷為證。被告於上開強制戒治期滿經檢察官為不
    起訴處分確定後，再犯本件施用第一、二級毒品犯行，核被告所為，係犯毒品危
    害防制條例第十條第一項之施用第一級毒品罪及同條第二項之施用第二級毒品罪
    。其先後各多次施用第一級毒品海洛因及第二級毒品安非他命之犯行，時間緊接
    ，犯罪構成要件相同，顯係基於概括犯意為之，為連續犯，均應依刑法第五十六
    條之規定各論以一罪，並皆加重其刑。其施用前後持有第一級毒品海洛因、第二
    級毒品安非他命之低度行為，應分別為其施用之高度行為所吸收，均不另論罪。
    又其所犯上開連續施用第一級毒品及連續施用第二級毒品二罪間，犯意各別，罪
    名互異，應分論併罰。查被告曾有如事實欄所載刑之執行紀錄，有臺灣高等法院
    被告全國前案紀錄表在卷可憑，其受有期徒刑執行完畢五年以內再犯本件有期徒
    刑以上之罪，皆為累犯，均依刑法第四十七條之規定遞加重其刑。爰審酌被告前
    已因施用毒品經觀察、勒戒及強制戒治等處遇而受不起訴處分，仍無法斷絕毒癮
    一而再犯，惟其施用毒品乃因解重疾難忍之痛，對於他人之法益尚無直接之侵害
    ，且其犯後均能坦承犯行，態度尚稱良好等一切情狀，認公訴人就被告所犯施用
    第一級毒品求處有期徒刑一年二月，施用第二級毒品部分求刑有期徒刑七月，尚
    嫌過重，爰依法量處如主文所示之刑，並定其應執行之刑。扣案海洛因一包（驗
    後淨重零點零八公克）及安非他命一包（毛重零點六公克、淨重零點四公克），
    分別係查獲之第一級毒品及第二級毒品，均應依毒品危害防制條例第十八條第一
    項前段規定沒收銷燬之；扣案注射針筒二支、塑膠藥鏟一支及塑膠吸管二支，則
    分別為被告所有供其施用海洛因及安非他命所用之物，業據被告供承在卷，爰併
    依刑法第三十八條第一項第二款規定宣告沒收。
三、另公訴人雖認被告自九十二年三、四月間某日起至九十二年八月二十日止有施用
    第二級毒品安非他命犯行。惟遍查偵查卷，被告未曾供認最後一次施用第二級毒
    品安非他命時間為九十二年八月二十日；而被告為警於九十二年八月二十一日查
    獲後於同日中午十二時採集尿液送驗結果，呈安非他命類陰性反應，有前揭臺北
    市立療養院尿液檢驗報告一件可佐，足見被告最後一次施用第二級毒品安非他命
    時間，應在九十二年八月二十一日中午十二時採尿前四日（即九十二年八月十七
    日中午十二時）之前；再對照被告於本院審理時自白最後一次施用第二級毒品安
    非他命之時間為九十二年八月十七日（詳參本院九十二年十二月一日審判筆錄）
    ，足認被告最後一次施用第二級毒品安非他命時間，應係九十二年八月十七日中
    午十二時之前某時。是公訴人起訴被告自九十二年八月十七日中午十二時前某時
    後起至同年月二十日止施用第二級毒品安非他命之犯行，缺乏積極證據可佐。惟
    公訴人認此與前揭施用第二級毒品有罪部分，具有連續犯之裁判上一罪關係，故
    本院對此不另為無罪之諭知。
據上論斷，應依刑事訴訟法第二百七十三條之一第一項、第二百九十九條第一項前段
，毒品危害防制條例第十條第一項、第二項、第十八條第一項前段，刑法第十一條前
段、第五十六條、第四十七條、第五十一條第五款、第三十八條第一項第二款，判決
如主文。
本案經檢察官陳玉珍到庭執行職務
中    華    民    國      九十二      年      十二    月    十五      日
                                      臺灣板橋地方法院刑事第六庭
                                          法  官  高    玉    舜
右正本證明與原本無異。
如不服本判決，應於判決送達後十日內，向本院提出上訴狀。
                                          書記官  田    世    杰
中    華    民    國      九十二      年      十二    月    十六      日
附錄本案論罪科刑法條全文：
毒品危害防制條例第十條
施用第一級毒品者，處六月以上五年以下有期徒刑。
施用第二級毒品者，處三年以下有期徒刑。


司法院資訊處製作；財團法人民間司法改革基金會備份。
